臺灣高等法院臺中分院刑事判決　　　　　　　　　九十一年度上易字第一六四一號
　　上　訴　人　臺灣苗栗地方法院檢察署檢察官
　　被　　　告　丙○○
右上訴人因被告贓物案件，不服臺灣苗栗地方法院九十一年度易字第二五三號，中華
民國九十一年七月二十六日第一審判決（起訴案號：臺灣苗栗地方法院檢察署九十一
年度偵字第七二號），提起上訴，本院判決如左：
    主      文
原判決撤銷。
丙○○收受贓物，處有期徒刑月，如易科罰金，以佰元折算壹日。
    事      實
丙○○於民國八十九年四月三十日某時至翌日凌晨間之某時，在不詳地點，雖知悉不
詳姓名年籍之人所交付全新鋁製指示標誌牌三塊（係丁○○受新竹縣峨眉鄉公所委託
製作完成，上載有「歡迎光臨峨眉鄉」、「祝您旅途愉快」、「鄉長溫鎮隆敬製」等
字樣，每塊成本價約新臺幣二萬元，於八十九年四月三十日上午七時三十分許，在苗
栗縣苗栗市○○路一三三一號旁發現遭竊），乃來源不明之贓物，仍加以收受，並隨
即於八十九年五月一日上午九時二十分許，用其所有之Ｗ４－３６８３號自用小貨車
載運至苗栗縣公鄉福星村七十一之九號詹吳和香（業經臺灣苗栗地方法院判處罰金
五千元確定）經營之吉山環保資源回收廠，以新臺幣（下同）二千六百四十元之低價
，出售予詹吳和香。嗣於八十九年五月一日十七時許，經警在該吉山環保資源回收廠
巡查發現該三塊標誌牌係全新製作完成，懷疑有收受贓物情事，而尋線查獲。案經苗
栗縣警察局苗栗分局報請臺灣苗栗地方法院檢察署檢察官偵查起訴。
    理      由
一、訊據被告丙○○矢口否認有何收受贓物之犯行，辯稱：其固曾於本案發生前出售
    鋁框等物品予詹吳和香，但確未曾於八十九年五月一日上午出售本件之指示標誌
    牌，更未有收受指示標誌牌之犯行，且其於當日係投宿在苗栗市南苗旅社，不可
    能在同日出售指示標誌牌予詹吳和香云云。惟查本件載有「歡迎光臨峨眉鄉」、
    「祝您旅途愉快」、「鄉長溫鎮隆敬製」字樣之鋁製指示標誌牌三塊，係被害人
    丁○○受新竹縣峨眉鄉公所委託甫製作完成，置於苗栗縣苗栗市○○路一三三一
    號住處旁空地，於八十九年四月三十日上午七時三十分許發現遭竊，其成本價每
    塊約二萬元等事實，業據丁○○於警訊中證述明確，並有贓物認領保管單一紙在
    卷可稽，足認該三塊指示標誌牌確屬贓物無訛。
二、次查本件指示標誌牌係由被告以其所有之Ｗ４－３６８３號自用小貨車載運，於
    八十九年五月一日上午九時二十分許，出售予詹吳和香之事實，亦據詹吳和香於
    警訊、偵查及原審審理時證述明確，並有詹吳和香所營吉山環保資源回收廠所保
    留之過磅秤量單影本一紙在卷可資佐證。質之證人即查獲本件之警員甲○○亦結
    稱係在吉山環保資源回收廠，見詹吳和香提出之過磅秤量單記載之車號，始追查
    到被告涉案；而被告又自承前開車輛為其自己使用，未曾借予他人使用。參以詹
    吳和香因收購本件贓物犯行，業經臺灣苗栗地方法院於八十九年十月三十一日以
    八十九年度苗簡字第六二七號判決判處罰金五千元確定，並已執行完畢，有判決
    書在卷可稽，且經詹吳和香於原審結證明確，再衡諸其與被告又無任何仇怨，按
    之常情應無諉責於被告或設詞構陷之必要。又詹吳和香先後於警訊、偵查及原審
    多次訊問時，就與被告係於何時﹖如何認識﹖被告係於何時、何地、以何價錢出
    售本件贓物﹖及其二人間有何對話等細節，均一再證述綦詳，互核無訛，足證其
    證詞真實可予採信。雖就詹吳和香未令被告在前開過磅秤量單上簽名一節，或與
    其平時作業習慣不盡相符；但觀之詹吳和香亦證稱並非所有過磅秤量單均有令出
    售之人簽名，僅係於來源有疑問時，才會令出售者簽名，而其既已質問過被告，
    並由被告解釋，又記錄被告車號備查，自無再要求被告簽名之必要。從而，亦不
    能以該簽名之有無，否認被告出售本件指示標誌牌之事實。
三、至卷附前開過磅秤量單上雖有更改痕跡，然觀之其塗改痕跡一為交貨者，一為日
    期；經細查其中交貨者記載部分之塗改內容，係將原記載「Ｗ４－３６８３」字
    樣劃線刪除，再於其上方以更大字體書寫「Ｗ４－３６８３」，足見其或因原所
    書寫字跡潦草或字體過小，而重寫以求清晰，內容則並無不同。而日期處之塗改
    ，乃將「４」月之「４」劃線刪除，再寫上「５」，使日期符合收購之日期八十
    九年五月一日，衡之常人於月份更替之際，經常有仍誤寫前一月份之情形，而本
    件相關之指示標誌牌，既係於八十九年四月三十日發現失竊，按之常情，自不可
    能於同年四月一日即出售予詹吳和香，足見該日期部分之記載，確係將誤載之「
    ４」月更正為「５」月。故被告以臆測之詞，質疑該過磅秤量單係遭人故意塗改
    ，加以栽贓云云，難認有據。又被告雖辯稱其於八十九年五月一日係投宿在苗栗
    市南苗旅社，不可能出售贓物予詹吳和香云云。然經本院囑託警員甲○○查訪結
    果，因該旅社有關八十九年間旅客投宿資料業已銷燬，故無法提供本院參酌，此
    有本院公務電話紀錄表在卷可稽；且徵之本件指示標誌牌失竊地點，及事後出售
    予詹吳和香之地點，與被告所指投宿之旅社，均在相同或相鄰之市鎮，距離非遠
    ，車行時間亦短，縱被告有投宿前開旅社之事實，亦難以援為不在場之確證，而
    為有利被告之認定。
四、末查本件被害人丁○○失竊之指示標誌牌，其上明顯載有「歡迎光臨峨眉鄉」、
    「祝您旅途愉快」、「鄉長溫鎮隆敬製」等字樣，外觀更屬新穎，任何人一眼觀
    之，即能判斷絕非可以買賣流通且秤斤計價之物品，被告自不詳姓名、年籍之人
    收受之，衡情應有贓物之認識。是本件被告收受後，又低價出售予詹吳和香，涉
    有收受贓物之犯行，事證明確，其事後所辯，無非卸責之詞，不足採信。
五、核被告所為，係犯刑法第三百四十九條第一項之收受贓物罪。原審法院未詳予調
    查不利被告之證據，遽為被告無罪之諭知，即有未合。臺灣苗栗地方法院檢察署
    檢察官上訴意旨執此指摘原判決不當，即有理由，應由本院將原判決撤銷改判。
    爰審酌被告犯罪之動機、目的、手段，及其品性、生活狀況、智識程度、犯罪所
    生之損害，及犯罪後態度等一情狀，量處如主文第二項所示之刑，並諭知易科罰
    金之折算標準示懲。
據上論斷，應依刑事訴訟法第三百六十九條第一項前段、第三百六十四條、第二百九
十九條第一項前段，刑法第三百四十九條第一項、第四十一條第一項前段，罰金罰鍰
提高標準條例第一條前段、第二條，判決如主文。
本案經檢察官乙○○到庭執行職務。
中      華      民      國　    九十一     年     十      月   三十一 　日
                                臺灣高等法院臺中分院刑事第六庭
                                      審判長法　官　李  文  雄
                                            法  官　陳　嘉　雄
                                            法  官　邱　顯　祥
右正本證明與原本無異。
不得上訴。
                                            書記官  陳  桂  芬
中      華      民      國　    九十一     年     十      月   三十一 　日
                                                                  Ａ
